【裁判字號】    95,訴,632
【裁判日期】    951130
【裁判案由】    違反毒品危害防制條例
【裁判全文】
臺灣雲林地方法院刑事判決               95年度訴字第632號
公  訴  人  臺灣雲林地方法院檢察署檢察官
被      告  甲○○
                    國民
                  （現另案於臺灣臺北監獄臺北分監執行中）
上列被告因違反毒品危害防制條例案件，經檢察官提起公訴（95
年度毒偵字第478 號），本院合議庭裁定進行簡式審判程序，由
法官一人判決如下：
    主      文
甲○○施用第一級毒品，累犯，處有期徒刑拾月。
    事實及理由
一、犯罪事實：
    甲○○前於民國93年間因竊盜案件，經臺灣板橋地方法院判
    處有期徒刑10月確定，於94年11月21日執行完畢出監。又因
    施用毒品案件，經送觀察、勒戒後，認有繼續施用毒品之傾
    向，經法院裁定送強制戒治，嗣甲○○執行屆滿6 個月，其
    成效經評估無繼續強制戒治之必要，於94年1 月21日釋放，
    並經臺灣板橋地方法院檢察署檢察官於94年3 月8 日，以94
    年度戒毒偵字第80號為不起訴處分確定。猶不思悔改，在前
    揭強制戒治執行完畢釋放後5 年內，仍施用毒品成習，自94
    年12月5 日前2 、3 日起，至95年10月7 日止，在臺北縣新
    莊市○○路租屋處，以將第一級毒品海洛因（下稱海洛因）
    摻入香菸內點火吸食之方式，接續施用海洛因多次，平均1
    天1 次。嗣為警於(一)95年12月5 日凌晨2 時10分許，在臺北
    縣新莊市○○路○ 段390 號1 樓查獲，採尿送驗；(二)95年10
    月7 日因案通緝為警緝獲，採尿送驗，而查悉上情。
二、認定犯罪事實所憑證據及理由：
    (一)臺北縣政府警察局新莊分局偵辦毒品危害防制條例案被移
      送者姓名及代碼對照表，及臺灣檢驗科技股份有限公司濫
      用藥物尿液檢驗報告各2份。
    (二)刑案資料查註紀錄表、全國施用毒品紀錄表各1份。
    (三)被告於本院審理時之自白。
    被告之自白與相關證據均相符合，本件事證明確，被告之犯
    行應堪認定。
三、論罪科刑之理由：
    (一)被告所為，係犯毒品危害防制條例第10條第1 項之施用第
      一級毒品罪。被告持有海洛因之低度行為，為施用毒品之
      高度行為所吸收，不另論罪。
    (二)刑法第56條連續犯之規定，於94年1 月7 日經立法院刪除
      ，新修正刑法於95年7 月1 日施行，本案被告施用毒品期
      間橫跨修正前後規定，依刪除連續犯規定之立法說明略謂
      ：連續犯之規定廢除後，對於部分習慣犯，如竊盜、吸毒
      等犯罪，在實務之運用上，可以補充解釋之方式，發展接
      續犯之概念，對於合乎接續犯或包括的一罪之情形，認為
      構成單一之犯罪，以限縮數罪併罰之範圍，用以解決數罪
      併罰造成刑罰過重之不合理現象。又接續犯乃行為人主觀
      上出於一犯罪決意，在時間空間密接之情況下，出於數個
      行為（按：此乃自然行為，有以舉動稱之）而持續侵害同
      一法益之犯罪，其特徵在於每個行為原即足獨立成罪（反
      面而言，即其所實現之構成要件並非預定須實施數次行為
      始足成罪），然由於自數行為完成後逆溯觀察之結果，各
      該行為於時空密接之情況下，顯然於評價上喪失其獨立性
      ，遂將各該行為全體包括地斷為一罪，此與集合犯之概念
      ，尚有不同（按：集合犯乃立法者於架構構成要件行為時
      ，原即將多數同種行為之反覆實施預定於內，從而，實施
      1 次固仍足以成罪，縱使於同一意思下多次反覆實施，亦
      僅包括地成立一罪，如收集犯、散布犯、常業犯）。依上
      開立法說明，對於習慣犯者，立法者鼓勵以接續犯之概念
      認定被告之罪數，以避免數罪併罰之過苛。本案被告於11
      月內，多次施用海洛因，約每日即施用1 次，施用次數頻
      繁，本院因此認定，被告於行為時，已施用海洛因成癮，
      具有施用海洛因之習慣，屬習慣犯，其各次施用海洛因之
      時空密接，乃出於施用海洛因之單一決意，接續為之，為
      接續犯，自應論以一罪，無修正前刑法第56條連續犯規定
      之適用。檢察官認被告施用海洛因犯行係集合犯，容有誤
      會，應予更正。又被告最後施用海洛因之時（95年10月7
      日），修正後刑法已施行，亦無刑法第2 條第1 項比較修
      正前後刑法適用之問題，均併此敘明。
    (三)被告前於93年間因竊盜案件，經臺灣板橋地方法院判處有
      期徒刑10月確定，於94年11月21日執行完畢出監，有臺灣
      高等法院被告前案紀錄表1 份在卷可稽。被告於有期徒刑
      執行完畢後，5 年內故意再犯本件有期徒刑以上之罪，為
      累犯，應依刑法第47條第1 項加重其刑。
    (四)本院審酌被告僅國中畢業，智識淺薄，前經觀察、勒戒及
      強制戒治後，再犯本案，於第一次查獲後，仍無法戒除毒
      癮，屢屢再犯，顯然依賴毒品甚深，施用期間長達11月餘
      ，及其動機、智識程度、方法、手段、施用次數，犯後坦
      承犯行、具有悔意，態度尚稱良好等一切情狀，量處如主
      文所示之刑。
四、應適用之法條：
    依刑事訴訟法第273 條之1 第1 項、第299 條第1 項前段，
    毒品危害防制條例第10條第1 項，刑法第11條前段、第47條
    第1 項，判決如主文。
中    華    民    國    95    年    11    月    30    日
                  刑事第五庭    法  官  楊  欣  怡
以上正本證明與原本無異。
如不服本判決應於送達後10日內向本院提出上訴狀。
                                書記官  洪  秀  虹
中    華    民    國    95    年    11    月    30    日
附錄法條：
毒品危害防制條例第10條
施用第一級毒品者，處6 月以上 5 年以下有期徒刑。
施用第二級毒品者，處3 年以下有期徒刑。


司法院資訊處製作；財團法人民間司法改革基金會備份。
